【裁判字號】    97,簡上,352
【裁判日期】    971106
【裁判案由】    竊盜
【裁判全文】
臺灣臺南地方法院刑事判決             97年度簡上字第352號
上  訴  人  乙○○
即  被  告
上列上訴人即被告因竊盜案件，不服本院97年度簡字第1023號中
華民國97年7月7日第一審簡易判決（聲請簡易判決處刑書案號：
97年度偵字第1265號），提起上訴，本院管轄之第二審合議庭判
決如下：
    主  文
上訴駁回。
乙○○緩刑年，緩刑期間付保護管束，並於判決確定後壹年內
向檢察官所指定之公益團體或社區提供壹佰貳拾小時之義務勞務
。
    事  實
一、乙○○於民國96年12月31日下午12時30分許，在臺南市○區
    ○○路401巷30號「湯山新村」內，意圖為自己不法之所有
    ，基於竊盜之犯意，持其所有客觀上對人之生命、身體有危
    害而足以供兇器使用，有切割與研磨功能之手提砂輪機，切
    割「湯山新村」上址房舍之鐵門一扇（計值新台幣一百五十
    元），得手後欲離去現場時，為警當場查獲，始悉上情。
二、案經湯山新村管理人即陸軍砲兵學校教勤營少校副營長甲○
    ○訴由臺南市警察局第五分局報告臺灣臺南地方法院檢察署
    檢察官偵查後聲請以簡易判決處刑。
    理  由
一、按現行刑事訴訟法為保障被告之反對詰問權，排除具有虛偽
    危險性之傳聞證據，以求實體真實之發見，於該法第一百五
    十九條第一項明定被告以外之人於審判外之言詞或書面陳述
    ，除法律有規定者外，不得作為證據。而刑事訴訟法第一百
    五十九條之一至一百五十九條之四為傳聞法則之例外規定，
    被告以外之人於審判外之陳述，雖不符前四條之規定，但經
    當事人於審判程序同意作為證據，法院審酌該言詞陳述或書
    面陳述作成時之情況，認為適當者，亦得為證據；當事人、
    代理人或辯護人於法院調查證據時，知有第一百五十九條第
    一項不得為證據之情形，而未於言詞辯論終結前聲明異議者
    ，視為有前項之同意，刑事訴訟法第一百五十九條之五定有
    明文。本件公訴人提出之證據中，告訴人即陸軍砲兵學校教
    勤營少校副營長甲○○於警詢之指訴，未據被告於言詞辯論
    終結前爭執其證據能力，本院審酌告訴人警詢筆錄作成之情
    況，並審酌所陳述之事實與卷內相關事證要無不符，尚屬適
    當，依刑事訴訟法第一百五十九條之五第二項之規定，認應
    有證據能力，合先說明。
二、訊之被告乙○○對於上揭事實於警詢、偵查及本院上訴審審
    理中均坦承不諱，核與告訴人即湯山新村管理人甲○○於警
    詢指訴情節大致相符，並有台南市警察局第五分局開元派出
    所扣押書、贓物認保管單各一紙、扣押物手提砂輪機一具與
    現場蒐證照片七張在卷可資佐證，被告自白核與事證相符，
    犯行堪予認定，應依法論科。
三、核被告乙○○所為，係犯刑法第三百二十一條第一項第三款
    攜帶兇器而犯竊盜罪，原審審酌被告犯後坦承犯行、深表悔
    悟、態度良好，且犯罪情節尚屬輕微，竊得財物價值非鉅等
    情狀，判處有期徒刑六月，諭知易科罰金折算標準，並就被
    告所有供犯罪所用之手提砂輪機一支宣告沒收，認事用法均
    無違誤，量刑亦屬妥適。被告上訴理由以已獲原屋主出具證
    明，其舊宅鐵門願意任人取捨，且被告之母宿疾多年，父年
    老體衰，皆需被告居家照顧，原判量刑過重云云，提起上訴
    ，請求撤銷原判決，核無理由，應予駁回。
四、末查，本件被告所竊取之鐵門所在房屋，原係眷舍，原設籍
    居住之袁瓊瓊已遷離多年，對於房屋內物品早已不再過問，
    被告為本件竊盜犯行時，該屋無人居住，業據管理該處之陸
    軍砲兵學校勤營少校副營長甲○○於警詢時陳述在卷，並有
    原居住人袁瓊瓊出具之舊居證明書與戶籍謄本各一紙附卷可
    稽。復查，被告雖前於89年間，因違反電子遊戲場業管理條
    例案件，為本院89年度新簡字第238號、90年度易字第272號
    分別判處拘役三十日、有期徒刑二月確定，然所處之刑已分
    別於89年12月19日與90年5月10日執行完畢後，迄至本件犯
    行，已逾六年，期間未曾再受刑之宣告，有台灣高等法院被
    告前案紀錄表在卷足憑，被告非無改過遷善之事實。審酌被
    告犯後始終坦承犯行，態度良好，所竊取之鐵門為舊物，價
    值非高，所造成之損害尚屬輕微，本件應係一時失慮而為，
    犯後既已知錯認罪，認被告經此偵審程序及刑之宣告，當能
    知所警惕而無再犯之虞，因認所宣告之刑，以暫不執行為適
    當，爰予宣告緩刑三年，惟為強化被告法治觀念，避免再侵
    害他人之財產權，並服務社會，本院乃認除前開緩刑宣告外
    ，另有賦予被告一定負擔之必要，爰併予諭知被告應於緩刑
    確定後一年以內向臺灣臺南地方法院檢察署指定之公益團體
    、地方自治團體或社區提供一百二十小時之義務勞務，另依
    刑法第九十三條第一項第二款規定宣告在緩刑期內付保護管
    束，俾由觀護人予以適當督促，發揮附條件緩刑制度之立意
    及避免短期自由刑執行所肇致之弊端，以期符合本件緩刑目
    的。
五、據上論斷，應依刑事訴訟法第四百五十五條之一第一項、第
    三項、第三百六十八條，刑法第七十四條第一項第二款、第
    二項第五款、第九十三條第一項第二款，判決如主文。
本案經檢察官李駿逸到庭執行職務。
中    華    民    國    97    年    11    月     6    日
                  刑事第四庭    審判長法  官  林逸梅
                                      法  官  陳淑卿
                                      法  官  程克琳
以上正本證明與原本無異。
不得上訴。
                                      書記官  郭純瑜
中    華    民    國    97    年    11    月    6     日


司法院資訊處製作；財團法人民間司法改革基金會備份。
